臺灣臺中地方法院刑事判決　　　　　　　　　　　　　九十一年度訴字第六六二號
　　公　訴　人　台灣台中地方法院檢察署檢察官
　　被　　　告　乙○○
右列被告因違反著作權法案件，經檢察官提起公訴（九十一年度偵字第一五二一號）
，本院判決如左：
    主  文
乙○○以意圖銷售而擅自以重製之方法侵害他人之著作財產權為常業，處有期徒刑壹
年陸月。扣案之盜版音樂光碟陸片、販賣盜版音樂光碟所得新台幣壹仟參佰元，均沒
收。
    事  實
一、乙○○曾因贓物案件，經本院以八十四年訴字第六二０號判處有期徒刑六月，經
    其上訴，經臺灣高等法院台中分院於民國（下同）八十四年七月十日駁回上訴確
    定，並於八十五年五月十七日執行完畢（對本件而言不構成累犯），復因違反著
    作權法案件，甫經本院以九十年度訴字第一二０號判處有期徒刑一年四月，歷經
    上訴，經最高法院於九十年十月十八日駁回上訴確定在案（尚未執行，亦不構成
    累犯）。詎仍不知悔改，明知「黃乙玲」台語專輯曲名「海波浪」音樂光碟片，
    係全員集合國際多媒體股份有限公司所享有錄音著作財產權之光碟片，詎竟意圖
    銷售，自九十一年一月四日（起訴書誤為七日）起，在台中市○○路○段一二一
    號不詳姓名之友人住處，以其自購經合法授權取得之光碟為母片，再以友人所有
    之電腦、燒錄器及空白光碟片，非法燒錄重製前開光碟ＣＤ，並自同日起，在台
    中縣后里鄉○○路三二九巷旁之夜市或后里鄉不特定市場，以每片盜版音樂光碟
    ＣＤ新台幣（下同）五十元之價格，販賣予不特定人，侵害全員集合國際多媒體
    股份有限公司之音樂著作財產權，並恃以為生，而以之為常業。嗣於同年一月十
    一日晚上九時二十五分許，為全員集合國際多媒體股份有限公司人員甲○○會同
    司法警察在上開夜市當場查獲，扣得前揭侵害著作財產權之音樂光碟ＣＤ六片，
    及販賣所得一千三百元。
二、案經全員集合國際多媒體股份有限公司訴由台中縣警察局大甲分局報告臺灣臺中
    地方法院檢察署檢察官偵查起訴。
    理  由
一、訊據被告固不否認於右揭時地非法燒錄重製享有錄音著作財產權之「黃乙玲—海
    波浪」等音樂光碟片，並以每片五十元之代價販賣予不特定人等情，惟辯稱：並
    非以此為常業云云。經查：
  (一)右揭被告非法重製音樂光碟片並販賣予不特定人等事實，業據被告於警訊、偵查
    及本院審理中坦承不諱，核與告訴代理人甲○○於警訊中指訴之情節相符；此外
    ，並有全員集合國際多媒體股份有限公司執照、授權證明書（對照正版ＣＤ封底
    及封面授權字號）、盜版音樂光碟ＣＤ六片及被告販賣所得一千三百元扣案足憑
    ，足認被告此部分之自白與事實相符。
  (二)按刑法上所謂常業犯，係指反覆以同種類行為為目的之社會活動之職業性犯罪而
    言，亦即恃犯罪所得以維生，至於犯罪時間長短、所得多寡、是否恃此為唯一謀
    生職業，均非所問。本件查扣之盜版音樂光碟數量雖不甚多，然而被告甫因常業
    侵害著作權經本院判處有期徒刑確定而尚未執行，竟仍以重製並販賣盜版音樂光
    碟之方式牟利，又被告於偵查及審理中坦承其並無固定之收入，以重製並販賣盜
    版音樂ＣＤ光碟片之所得供應生活所需，故被告之行為具重複實施性，其乃本於
    常業犯意而為右揭不法行為等情，堪予認定，被告所辯並非常業犯云云，顯不足
    為採。
  (三)綜上所述，被告意圖銷售而擅自以重製之方法侵害侵害他人之著作財產權，並意
    圖營利而交付明知為侵害著作權之物，且均恃此為常業，其事證明確，犯行實堪
    予認定。
二、核被告所為分別係犯著作權法第九十一條第二項、第九十四條之以意圖銷售而擅
    自以重製之方法侵害他人著作財產權為常業罪，及著作權法第八十七條第二款、
    第九十三條第三款、第九十四條之明知為侵害著作權之物，意圖營利而交付為常
    業罪；公訴人漏引被告違反著作權法第八十七條第二款、第九十三條第三款之罪
    ，尚有未洽，惟其犯罪事實業已敘及，本院自得併予審理，附此敘明。檢察官移
    送併辦部分與本件起訴之犯罪事實同一，為起訴效力所及，本院自得併予審究。
    而被告所犯上開二罪間，有方法結果之牽連關係，應依刑法第五十五條規定，從
    較重之著作權法第九十一條第二項、第九十四條罪處斷。爰審酌被告年富力強，
    不思以正當合法之手段賺錢謀生，竟一再違反著作權法，販賣、重製非法燒錄之
    享有著作財產權之音樂光碟，非但對著作權人利益影響甚鉅，且嚴重戕害國內對
    智慧財產權保護之形象以及被告本件犯後深表悔意，表示已改任手機販賣之工作
    等一切情狀，量處如主文所示之刑。扣案之音樂ＣＤ光碟片及一千三百元，係被
    告所有，業據被告供承在卷，分別係供犯罪所用之物以及因犯罪所得之物，應依
    刑法第三十八條第一項第二款、第三款之規定宣告沒收，併此敘明。
據上論斷，應依刑事訴訟法第二百九十九條第一項前段，著作權法第九十四條、第九
十一條第二項，刑法第十一條前段、第三十八條第一項第二款及第三款，判決如主文
。本案經檢察官黃江穎到庭執行職務。
中       華       民       國      九十一      年     四     月    十    日
                                     臺灣臺中地方法院刑事第七庭
                                          法  官  林  學  晴
右正本證明與原本無異。
如不服本判決，應於判決送達後十日內向本院提出上訴狀，上訴於臺灣高等法院臺中
分院( 須附繕本 )。
                                          書記官
中       華       民       國      九十一      年     四     月    十    日
附錄論本案罪科刑法條
著作權法第八十七條
有下列情形之一者，除本法另有規定外，視為侵害著作權或製版權︰
二  明知為侵害著作權或製版權之物而散布或意圖散布而陳列或持有或意
    圖營利而交付者。
著作權法第九十三條
有下列情形之一者，處二年以下有期徒刑，得併科新台幣十萬元以下罰金
︰
一  侵害第十五條至第十七條規定之著作人格權者。
二  違反第七十條規定者。
三  以第八十七條各款方法之一侵害他人之著作權者。
著作權法第九十四條
以犯第九十一條、第九十二條或第九十三條之罪為常業者，處一年以上七年以下有期
徒刑，得併科新台幣四十五萬元以下罰金。
